# 求助陈版-集团派遣员工以及业务合并

提问人：zjsshine 时间：2016-11-09 15:59:30
陈版您好！
现在有 2 个问题想请教下：
1 、根据公司集团政策，针对下属子公司，特别是新成立的公司，会安排派遣管理人员进行日常管理，有时候会派遣人员并正式任命担任总经理，负责被派遣公司的日常工作。
如果根据职工薪酬准则关于职工定义：未与企业订立劳动合同或由其正式任命，但向所提供服务与职工所提供类似的 人员，也属于职工范畴。如果这样考虑，那么派遣员工的职工薪酬，就应该纳入被派遣公司的利润表。这样的理解是否恰当，是否会存在其他情况导致该员工不被纳入职工的范畴？
2 、在集团内，我们公司A收购了另外一家公司B的部分资产，包括资产，负债，以及生产设备，其实就是一套生产线。在这种情况下，我们A公司的入账价值，可以按照同一控制下的企业合并，按照账面价值入账吗？
谢谢！

回答人：chenyiwei
1 、如果按照会计准则规定，被派遣人员应属于被派遣单位的“职工”且确实为被派遣单位提供了服务的，则其薪酬应计入被派遣单位的职工薪酬。 2 、请注意判断被收购的资产组合是否构成“业务”即是否具备“业务三要素”。如具备，则作为同一控制下的业务合并，按这些资产在集团合并报表层面的账面价值入账，所支付的价款与这些资产在集团合并报表层面的账面价值之间的差额调整权益。